Inventaris van het archief van de familie Del Court van Krimpen, (1506) 1611-1979
Nationaal Archief, Den Haag
- PERSOONLIJK, A
  - AANVERWANTE FAMILIES
    - VAN BARNEVELT
      - GEERTRUIDA CORNELIA VAN BARNEVELT (geboren in 1719), XXXIII
        - Nalatenschap
          - Rekeningen van het beheer van de nalatenschap door Hendrik van Aken en Simon Cornelisz. van Appeltere, 1797-1798; met rekening van het beheer van het deel van Willem Hendrik van Barnevelt, 1799., 1797-1799; 524; 3 katernen
    - VAN LEEUWEN
      De familie Van Leeuwen was verwant aan de familie Del Court van Krimpen door huwelijk in 1782 (XI)
      - JAN VAN LEEUWEN (1717-1797), XXXIV
        Jan van Leeuwen was de zoon van Jan van Leeuwen en Maria Smit. Hij was onder meer burgemeester van Nijmegen. Hij trouwde in 1749 Margaretha Eva Nicolasia Six (1729-1800).
        - Akte van transport door Nenne, weduwe van Herman Beltkens, aan Johan Knoppert, rector van het klooster de Heezenberg te Nijmegen, van een morgen land in een kamp van vier, genaamd 't Heerken, gelegen in Valburgerbroek in de Over-Betuwe, 1506; 525; 1 charter
          Dit perceel is mogelijk in zijn bezit geweest.
        - Onderhandse akten van deling van hun gezamenlijke nalatenschap tussen hun kinderen Jan en Nicolasia Johanna Jacoba van Leeuwen, gehuwd met Martinus Gerard del Court, 1801; 526; 2 katernen
      - JAN VAN LEEUWEN (1760-1804), XXXV
        Jan van Leeuwen was de zoon van Jan van Leeuwen en Margaretha Eva Nicolasia Six. Hij was ontvanger-generaal van de verpondingen in het kwartier van Nijmegen. Hij stierf ongehuwd.
        - Attestatie van zijn tegoed op de Bank van Engeland, 1798; 527; 1 stuk
        - Testament; met akte van opening, 1804; 528; 1 charter en 1 katern
    - SIX
      De familie Six was verwant aan de familie Van Leeuwen door huwelijk in 1749 (XXXIV)
      - WILLEM SIX (1669-1712), XXXVI
        Willem Six was de zoon van Willem Six en Eva Stille. Hij was lid van de vroedschap van Haarlem. Hij trouwde in 1691 Dorothea van Assendelft (1671-1736).
        - Testament van Dorothea van Assendelft, weduwe van Willem Six, 1731; met codicil, 1736; 529; 2 aaneengehechte katernen
      - NICOLAAS SIX (1694-1731), XXXVII
        Nicolaas Six was de zoon van Willem Six en Dorothea van Assendelft. Hij was schepen van Haarlem en rentmeester van Rijnland. Hij trouwde in 1721 Adriana Constantia Beeckman (1702-1774).
        - Testament, 1722; 530; 1 katern
        - Akte van scheiding en deling van de nalatenschap van Adriana Constantia Beeckman tussen Maria Adriana Constantia Nicolasia Johanna Jacoba en Jan van Leeuwen, 1776. Afschrift, 531; 1 stuk
    - BEECKMAN
      De familie Beeckman was verwant aan de familie Six door huwelijk in 1721 (XXXVII)
      - CORNELIS BEECKMAN (1662-1716), XXXVIII
        Cornelis Beeckman was de zoon van Engelbert Beeckman en Adriana Watkin. Hij was schout-bij-nacht onder de Admiraliteit van Amsterdam. Hij trouwde in 1693 Margaretha Sweers (1661-1740).
        - Familieleven
          - Kwartierstaat met gekleurde wapentekeningen, z.j.; 532; 1 stuk
          - Aantekeningen betreffende gebeurtenissen in de families Beeckman, Six en Van Leeuwen vanaf 1716 tot 1769, 18e eeuw; 533; 1 stuk
        - Loopbaan
          - Akte van aanstelling door stadhouder-koning Willem III van hem tot kapitein van de Admiraliteit van Amsterdam, 1692; met akten van eedsaflegging en continuatie, 1692 en 1702., 1692, 1702; 534; 1 charter
          - Akte van aanstelling door de Staten van Holland en West-Friesland van hem tot schout-bij-nacht van de Admiraliteit van Amsterdam, 1716; 535; 1 charter
        - Nalatenschap
          - Testamenten, 1694 en 1737; 536; 2 katernen
    - SWEERS
      De familie Sweers was verwant aan de familie Beeckman door huwelijk in 1693 (XXXVIII)
      - ISAAK SWEERS (1671-1732), XXXIX
        Isaak Sweers was de zoon van Isaak Sweers en Constantia Blommaert. Hij was commandeur en kapitein-ter-zee. Hij trouwde in 1707 Catharina la Clé (1677-1708), weduwe van Gale Gales.
        - Testament, 1731; 537; 1 katern
        - Portret van de vice-admiraal Isaak Sweers, zijn vader; gravure van J. Houbraken, z.j.; 538; 1 stuk
          Zie ook inv.nr. 892.
    - VAN DER MEERSCH
      De familie Van der Meersch was verwant aan de familie Del Court van Krimpen en door huwelijk in 1802 (XI)
      - XL MICHIEL VAN DER MEERSCH (1728-1809)
        Michiel van der Meersch was de zoon van Arent van der Meersch en Petronella Heuvelingh. Hij was remonstrants predikant en hoogheemraad van Rijnland. Hij trouwde in 1762 Maria Jacomina Bosch (1738-1812).
        - Gedicht ter gelegenheid van zijn tachtigste verjaardag door zijn schoonzoon Jan Roemer, 1808; 539; 1 stuk
        - Stukken betreffende de afwikkeling van de nalatenschap van Maria Jacomina Bosch, 1817, 1822-1828 en z.j.; 540; 1 omslag
      - XLI MARIA JACOMINA ADRIANA VAN DER MEERSCH
        Maria Jacomina Adriana van der Meersch was een dochter van Michiel van der Meersch en Maria Jacomina Bosch. Zij stierf ongehuwd.
        - Testament, 1816. Afschrift, 541; 1 stuk
        - Stukken betreffende het beheer en scheiding en deling van haar nalatenschap en van een deel van de fideï-commissaire boedel van Bartholomeus Bosch en Catharina van Immerseel uit de nalatenschap van Adriana Cornelia Bosch, 1821-1829; 542; 1 omslag
    - BOSCH
      De familie Bosch was verwant aan de familie Van der Meersch door huwelijk in 1762 (XL)
      - XLII ADRIANA CORNELIA BOSCH (1742-1813)
        Adriana Cornelia Bosch was een dochter van Bartholomeus Bosch en Catharina van Immerseel. Zij trouwde in 1775 Aelbrecht van der Burch (1750-1827).
        - Testament, 1812. Afschrift, z.j.; 543; 1 stuk
        - Stukken betreffende geschillen tussen Aelbrecht van der Burch en de erven Van der Meersch over de afwikkeling van haar nalatenschap, 1812, 1816, 1819 en 1821; met bijlage, 1812. Afschrift, 1821., 1812-1821; 544; 1 omslag
        - Akten van scheiding en deling van haar deel van de fideï-commissaire boedel van Bartholomeus Bosch en Catharina van Immerseel, 1821 en 1822; met bijlagen, 1788-1806 en z.j. Afschriften, z.j., 1788-1806, 1821-1822; 545; 1 omslag
        - Rekeningen van het beheer van haar nalatenschap, 1822-1823; met akten van verdere deling, 1828-1829., 1822-1829; 546; 1 omslag
    - VAN WICKEVOORT CROMMELIN
      De familie Van Wickevoort Crommelin was verwant aan de familie Del Court van Krimpen door huwelijk in 1840 (XVII)
      - XLIII HENDRIK SAMUEL VAN WICKEVOORT CROMMELIN (1734-1796)
        Hendrik Samuel van Wickevoort Crommelin was de zoon van Jan van Wickevoort Crommelin en Elisabeth Pannebacker. Hij was commissaris van de Kleine Bank van Justitie en secretaris van de Weeskamer te Haarlem. Hij trouwde 1762 Maria Christina Heshuijsen (1737-1810).
        - Familieleven
          - Akte van bevestiging van zijn doop in 1734 te De Bilt, 1749; 547; 1 stuk
          - Akte van naturalisatie; met kwitantie, 1753; 548; 1 charter en 1 stuk
          - Akte van poorterschap van Haarlem; met tekst van de poorterseed, 1754; 549; 2 stukken
          - Akte van huwelijksvoorwaarden tussen hem en Maria Christina Heshuijsen; met attestatie van de voltrekking, 1762; 550; 1 katern en 1 stuk
          - Gedichten ter gelegenheid van zijn verjaardag door zijn zoon Jan Pieter, 1776, 1778 en 1779; 551; 3 stukken
          - Staat van de afstamming van de familie Heshuijsen over de jaren 1635-1774; met aantekeningen tot 1786., 552; 1 katern
        - Loopbaan
          - Bul van zijn promotie tot doctor in de rechten te Leiden, 1755; 553; 1 charter
          - Akte van admissie door het Hof van Holland als advocaat, 1856; 554; 1 stuk
          - Akte van aanstelling door de magistraat van Haarlem tot commissaris over de notarissen, 1761; met instructie, z.j., 555; 1 katern
        - Financiën
          - Kasboek van het huishouden, 1763-1820; 556; 1 deel
            Na 1809 voortgezet door Adolf van Wickevoort Crommelin.
        - Nalatenschap
          - Testament, 1762; met bepalingen omtrent de begrafenis van hem en zijn vrouw, 1782., 1762, 1782; 557; 1 katern en 1 stuk
        - Stukken afkomstig van Maria Christina Heshuijsen
          - Akten van wijziging van tenaamstelling van het huis tussen de St. Jansbruggen te Haarlem, 1806 en 1811; 558; 2 stukken
          - Codicillen, 1806; met akte van geen bezwaar van haar kinderen, 559; 2 aangehechte stukken
          - Verslag van de gang van zaken na haar overlijden en tijdens haar begrafenis met staat van kosten, 1810; 560; 1 katern en 2 stukken
          - Akte van scheiding en deling van haar nalatenschap, 1819; 561; 1 katern
      - XLIV ADOLF VAN WICKEVOORT CROMMELIN (1777-1844)
        Adolf van Wickevoort Crommelin was de zoon van Hendrik Samuel van Wickevoort Crommelin en Maria Christina Heshuijsen. Hij was onder meer schout en secretaris van Haarlemmerliede en lid van de gemeenteraad van Haarlem. Hij trouwde in 1812 Carolina Nicolasia Johanna de Bruijn (1782-1851).
        - Familieleven
          Zie ook inv.nr. 581.
          - Reisbeschrijvingen van tochten over Nijmegen, Arnhem en Zutphen en van een reis over de Veluwe naar Kleef, 1801 en 1805; 562; 1 katern en 2 stukken
          - Akte van het huwelijk van hem en Carolina Nicolasia Johanna de Bruijn, 1812. Afschrift, 1812; met attestaties van de voltrekking, 1812; met bijlagen, 1744 en 1755. Uittreksels, 1812., 1744-1812; 563; 4 stukken
          - Verslag van zijn hand over de gebeurtenissen tijdens en na het overlijden van zijn dochter Carolina Adolfina Maria Johanna, 1831; 564; 1 stuk
          - Verslag van een reis met zijn vrouw en dochter Adolfine, (1835); 565; 1 omslag
            Niet compleet.
          - Briefwisseling tussen hem en Petronella Catharina van der Meersch en Aalbrecht del Court over een huwelijk van Aalbrecht met zijn dochter Adolfine, 1839; 566; 3 stukken
        - Loopbaan
          - Oratie gehouden ter afsluiting van zijn studie aan de Latijnse school over het leven van Ovidius van Nasoni, 1793; 567; 1 deel
          - Gedicht van Johannes Petrus Kuenen namens de hoofden van de kamer "Trouw moet blijken" waarin hem wordt verzocht om vaandrig te worden, 1805; 568; 1 stuk
          - Akte van transport voor het gerecht van Haarlemmerliede door de erfgenamen van Dirk van Bergen en Geertruij van Alster aan de armen van land in de Zuiderpolder, 1810; met retroakten, 1705 en 1800., 1705-1810; 569, 569.1, 569.2; 3 charters
            - 1705, retroakte, 569.1
            - 1800, retroakte, 569.2
            - 1810, akte van transport, 569
          - Akte van transport voor het gerecht van Haarlemmerliede door de executeurs van de nalatenschap van Pieter Floris Hoekman aan de armen van land in de Poelpolder, genaamd de Pierenkamp, 1810; 570; 1 charter
          - Stukken betreffende zijn aanstelling tot lid van de gemeenteraad van Haarlem, 1811; 571; 3 stukken
          - Rekest aan koning Willem I om zijn ambten als vrederechter en ontvanger-particulier te Haarlem te mogen blijven voortzetten, z.j.; 572; 1 stuk
            Blijkbaar niet verzonden.
          - Staat van dienst, 1830; 573; 1 stuk
        - Eigendommen
          Zie ook inv.nr. 556.
          - Stukken betreffende het eigendom van graven in de Grote Kerk van Haarlem en op de begraafplaats onder de gemeenten Schoten en Gehugten, 1814 en 1837; 574; 3 stukken
          - Akte van transport van de hofstede Spaar en Lommer te Haarlemmerliede aan hem en zijn zwager Pieter van Lennep, 1817; met akte van verkoop door Pieter van Lennep aan hem, 1838; met kwitanties, 1817., 1817, 1838; 575; 1 katern en 3 stukken
          - Akte van transport voor het gerecht van Haarlemmerliede door Cornelis Oosterlee aan Jan Daalhoff van 2 morgen en 340 roeden land in het Papenland, 1774; 576; 1 charter
            Toebedeeld in 1819.
          - Akte van transport voor het gerecht van Spaarnwoude aan Jan Daalhoff van een stuk land gelegen naast het Papenland, 1774; 577; 1 charter
          - Staat van gekochte meubelen, 1820; 578; 1 stuk
          - Akte van transport voor het gerecht van Haarlem door Willem Fiers voor Maria Segaart aan Jan van de Putte van een huis c.a. in de Grote Houtstraat tegenover de Cornelissteeg, 1763; 579; 1 charter
            Aangekocht in 1822.
          - Reglement voor de Wouderpolder, gelegen tussen Krommenie en Stierop onder Uitgeest, 1791; 580; 1 katern
            2. Hierin kocht Adolf van Wickevoort Crommelin in 1829 landerijen.
        - Financiën
          - Grootboek; met voorin aantekeningen over gebeurtenissen in zijn gezin, 1812-1840., 1820-1843; 581; 1 deel
          - Kasboeken van de huishouding, 1812-1833 en 1836-1847; 582; 2 delen
          - Staat van ontvangsten en uitgaven, 1813; 583; 1 stuk
          - Staten van het budget voor het huishouden en van de werkelijke uitgaven, 1817, 1832 en 1840; 584; 3 stukken
          - Stukken betreffende inkomsten uit landerijen, 1818-1843; 585; 4 stukken
          - Rekeningen van koop van obligaties, 1819-1837; 586; 1 omslag
          - Circulaires van de Directeuren van het Weduwen en Wezenfonds onder de zinspreuk "Voor het Toekomende" te Medemblik over uitbetaling van gelden, 1830, 1831 en 1835; 587; 3 stukken
          - Staten van taxatie van zijn goederen volgens het grootboek, 1832, 1835, 1837 en z.j.; 588; 4 stukken
          - Aandeel in de Naamloze Maatschappij tot invoering van de zijdeteelt in Noord-Braband, 1842; met aantekening omtrent de opbrengst, z.j., 589; 2 stukken
        - Nalatenschap
          - Testament, 1839; 590; 1 stuk
          - Rouwadvertenties, 1844; 591; 2 stukken
          - Akte van beschrijving en taxatie van zijn nagelaten boedel, 1844. Afschrift, 592; 1 deel
        - Stukken afkomstig van Carolina Nicolasia Johanna de Bruijn
          - Dagboekaantekeningen, 1840 en 1844; met almanak, 1844., 1840, 1844; 593; 1 katern en 3 stukken
          - Kennisgevingen van het overlijden van Agnes Maria Dedel, Pieter Samuel Dedel en Pierre Paul Charlé, 1850 en 1851; 594; 3 stukken
          - Testament, 1851; met bijlage, 1852., 1851, 1852; 595; 1 katern en 1 stuk
          - Akte van boedelbeschrijving, met staat van ontvangsten en uitgaven over het jaar 1851, 1852; 596; 1 deel en 1 stuk
    - HESHUIJSEN
      De familie Heshuijsen was verwant aan de familie Van Wickevoort Crommelin door huwelijk in 1762 (XLIII)
      - XLV HELENA ANTHONIA HESHUIJSEN (1738-1812)
        Helena Anthonia Heshuijsen was een dochter van Jan Heshuijsen en Petronella Maria van Sytum. Zij stierf ongehuwd.
        - Eigendommen
          - Akte van afstand door haar en haar zuster Petronella Jacoba van het door hun zuster Maria Christina besproken legaat, 1810; 597; 1 stuk
        - Nalatenschap
          Zie ook inv.nr. 602.
          - Testament, 1811; met afschrift, 1813., 1811, 1813; 598; 1 katern en 1 stuk
          - Stukken betreffende haar overlijden en begrafenis, 1812; 599; 7 stukken
      - XLVI PETRONELLA JACOBA HESHUIJSEN (1739-1819)
        Petronella Jacoba Heshuijsen was de jongste dochter van Jan Heshuijsen en Petronella Maria van Styrum. Zij stierf ongehuwd.
        Zie ook inv.nr. 597.
        - Testament, 1811; met codicil, 1816; 600; 1 katern en 1 stuk
        - Stukken betreffende haar overlijden en begrafenis, 1819; 601; 2 stukken
        - Akte van scheiding, en deling van haar nalatenschap en die van haar zuster Helena Anthonia, 1819; 602; 1 katern
      - XLVII HELENA CHRISTINA HESHUIJSEN (1738-1826)
        Helena Christina Heshuijsen was de dochter van Andries Heshuijsen en Louisa Visscher. Zij trouwde in 1781 Johan Herman Graswinckel (1734-1791).
        - Testament, 1826. Afschrift, 603; 1 katern
        - Stukken betreffende haar overlijden en begrafenis, 1826; 604; 1 omslag
        - Stukken betreffende de afwikkeling van haar nalatenschap, 1826-1827; 605; 1 omslag
    - DE BRUIJN
      De familie De Bruijn was verwant aan de familie Van Wickevoort Crommelin door huwelijk in 1812 (XLIV)
      - XLVIII MAURITS DE BRUIJN (1743-1820)
        Maurits de Bruijn was de zoon van Maurits de Bruijn en Helena Vermasen. Hij was lid van de raad van Nijmegen. Hij trouwde in 1773 Hester Johanna Boogaard (1751-1031).
        - Familieleven
          - Stukken betreffende de afstamming van de familie Van Haesebroeck, 1749-1819; 606; 2 katernen
            Deze familie is verwant aan de families De Bruijn en Boogaard.
        - Eigendommen
          - Akte van transport door Laurens Vermaten en Geertruijda Wilhelmina de Bruijn aan Antonie Dewigman van een obligatie, 1739; met akte van overeenkomst tussen de erfgenamen van Anna van Aalst over de fideï-commissaire bepalingen in haar testament, 1739; met bijlagen, 1738. Afschriften, 607; 1 omslag
          - Akte van toewijzing van een obligatie door de erfgenamen van Cornelia van Lier, gehuwd geweest met Goris van der Kust, aan Jan van Lier, 1751; met bijlage, 1733. Uittreksel, 1751., 1733, 1751; 608; 2 katernen
        - Nalatenschap
          - Akte van afstand van zijn nalatenschap door zijn kinderen, 1821. Afschrift, 609; 1 katern
        - Stukken afkomstig van Hester Johanna Boogaard
          - Akte van scheiding en deling tussen de erfgenamen van Cornelia van Brakel van de vijf laatste porties of lijnen van haar nalatenschap; met rekening en verantwoording van het beheer, 1824; 610; 1 katern en 1 stuk
          - Akte van afstand van haar nalatenschap door haar kinderen, 1833; 611; 1 katern
    - CREUTZBERG
      De familie Creutzberg was verwant aan de familie Del Court van Krimpen door huwelijk in 1901 (XLIX)
      - XLIX HENDRIK WILLEM CREUTZBERG (1875-1940)
        Hendrik Willem Creutzberg was de zoon van Karel Frederik Creutzberg en Anna Helena van de Wall. Hij was predikant o.a. te IJmuiden en Scheveningen. Hij trouwde in 1901 Johanna Isabella del Court van Krimpen (1875-1918) en in 1927 Adriana Jacoba de Groot.
        - Foto's van Johanna del Court met haar grootmoeder, tante Sally en anderen, z.j.; 612; 2 stukken
        - Brief van Marie Beatrix aan Johanna del Court, 1906; 613; 1 stuk
        - Predikbeurtenblad van de Nederduitsch Gereformeerde Gemeente van IJmuiden onder meer met bekendmaking van de openbare geloofsbelijdenis van zijn dochter Clara; met artikelen betreffende haar overlijden, 1919; met rouwadvertentie, 1919 en 1922; 614; 6 stukken
        - Advertentie en krantenberichten betreffende Servais Fitz Walter Mari del Court; met rouwadvertentie van Anne Cremer, 1914, 1924 en 1929; 615; 10 stukken
        - Krantenknipsel met mededeling van een beroep van zijn vader, z.j.; 616; 1 stuk
      - ANNA HELENA ELISABETH CREUTZBERG (1911-1986), L
        Anna Helena Elisabeth Creutzberg was de jongste dochter van Hendrik Willem Creutzberg en Johanna Isabella del Court van Krimpen. Zij trouwde in 1950 Herman baron van Lawick (1887-1971).
        - Liturgie van de huwelijksinzegening van Willem Gerard Röell en Martine Ada Barbara del Court van Krimpen, 1937; 617; 1 stuk
        - Krantenverslagen over de viering van het gouden jubileum van de Nieuwe Kerk te IJmuiden waarbij zij aanwezig was, 1961; 618; 2 stukken
        - Beschrijving der portretten in de collectie van de erven G.M. del Court van Krimpen, 1949. Afschrift van F.G.L.O. van Kretschmar, 1970; met bijlagen, z.j., 1970, z.j.; 619; 1 omslag
        - Brief van R.H. Samson over de buitenplaats Swanendrift te Alphen aan den Rijn; met bijlagen, 1970; 620; 4 stukken
        - Brief van E. van Beusekom te Oosterbeek over personen weergegeven op de foto van een partij rond 1914, 1971; 621; 1 stuk
          Zie ook inv.nr. 411.
        - Brieven van A.J. Busch, gemeentearchivaris van Gorinchem, over de behuizing van Martinus van Barnevelt, 1970 en 1971; met artikel uit de Gorcumsche Courant hierover, 1973., 1970-1973; 622; 3 stukken
        - Brief van H. Calkoen betreffende de genealogie Calkoen, 1975; 623; 1 stuk
        - Liturgie van de begrafenisdienst van Theodora Marie Albertine del Court van Krimpen, weduwe Van den Wall Bake, 1979; 624; 1 stuk
        - Brieven van het Rijksbureau voor Kunsthistorische Documentatie en van andere instellingen over schilderijen van A.J. van Wijngaerdt en C.H.J. Leickert; met foto's van de schilderijen, 1979; 625; 1 omslag
        - Brieven van C.B. en H.J. Barnhoorn en C. Broeze over hun kindertijd op Rooswijk; met bijlagen, 1980; 626; 7 stukken
        - Aantekeningen betreffende de genealogie van de familie Del Court en enige verwante families, z.j.; 627; 1 omslag
        - Staat van de voorouders van Digna van den Wall Bake-Snouck Hurgonje, z.j.; 628; 1 deel
        - Inventaris van het archief Del Court van Krimpen, z.j.; 629; 1 omslag
- ZAKELIJK, B
  - GRAFSTEDEN
    - Memories betreffende begravenen in een graf in de Oude Kerk te Amsterdam, 1663, 1727 en 1770; 630; 5 stukken
    - Stukken betreffende de eigendom van graven in de Oude Kerk van Amsterdam, 1772, 1783 en 1818; met kwitanties wegens koop en verhoging, 1663-1771., 1663-1818; 631; 1 omslag
    - Attestatie van de overname door Josua van Ouderkerk van de bewijzen van eigendom van twee huizen en vier grafsteden te Amsterdam uit diverse nalatenschappen, 1779; 632; 1 stuk
    - Missive van Martinus Gerard del Court aan het Bestuur der Kerkgebouwen van de Hervormde Gemeente te Amsterdam, inzake de eigendom en het onderhoud van graven, 1818; met kwitantie wegens verhoging, 1818; met bijlage, z.j., 633; 3 stukken
    - Akte van toestemming door Martinus Gerard del Court om het lijk van Michiel van der Meersch Bosch bij te zetten in zijn graf in de Westerkerk, 1826; 634; 1 stuk
  - HET LANDGOED ROOSWIJK
    - Aantekeningen betreffende benodigheden voor de landbouw; met memories over de lasten die op de grond drukken, z.j.; 635; 1 omslag
    - Stukken betreffende de opbrengst van landbouwproducten, 1842-1853 en 1858; 636; 1 omslag
    - Brieven van grondeigenaren in Velsen over de aanleg van de spoorlijn Haarlem-Amsterdam, 1849; met conceptbrieven, 1847; met bijlagen, 1847., 1847, 1849; 637; 1 omslag
    - Stukken betreffende de bestrating van de Houtweg en de Gildeweg, 1853-1854, 1877 en 1880; 638; 8 stukken
    - Tekening van een deel van de riolering, (1862); 639; 1 stuk
    - Missive aan de Commissaris des Konings in Noord-Holland met verzoek maatregelen te treffen voor passage over de brug van het kanaal naar zee, Minuut., 1873; 640; 1 stuk
    - Artikelen over het landgoed, gepubliceerd in de tijdschriften "Buiten" en "Eigenhaard", 1917, 1927 en 1931; 641; 1 omslag
    - Brieven van notaris W.A. Dolleman over de ontruiming van Rooswijk en de verdeling van de inboedel tussen de erfgenamen, 1931 en z.j.; 642; 1 omslag
    - Akte van verkoop van het landgoed aan de gemeente Velsen, 1931. Afschrift, z.j.; met akte van verklaring door de gemeente Velzen dat een deel van deze grond is doorverkocht aan de Hoogovens te IJmuiden, 1933; met kaart, 1931., 1931, 1933; 643; 1 omslag
    - Foto's van tekeningen van Rooswijk; met negatieven; met foto's van de leeuwen met de wapens Del Court van Krimpen en Van Leeuwen bij de hoofdingang, z.j.; 644; 6 stukken
      De leeuwen met de schilden zijn afkomstig van de hofstede Bye-Lust onder Hazerswoude.
  - DE HEERLIJKHEID CROMSTRIJEN
    - Verwerving, a
      - Stukken betreffende de verkoop door de Staten van Holland van stukken land, tienden en duinen, 1725 en z.j.; 645; 1 katern en 1 stuk
      - Onderhandse akten van scheiding en deling van de tienden van Groot-Cromstrijen tussen Elisabeth Jacoba, Martinus Gerard en Isaak François del Court, 1791; met bijlage, z.j., 1791 en z.j.; 646; 2 katernen en 1 stuk
      - Akte van transport voor schepenen van Numansdorp door Cornelis van der Lelij en Neeltje Johanna Valk, van een ambachtsgedeelte in Cromstrijen aan Jacoba Elisabeth en Martinus Gerard del Court, 1806; 647; 1 charter